{"present": {"1 Singular": {"Affirmative": "creidim", "Question": "an gcreidim?", "Negative": "n\u00ed chreidim"}, "2 Singular": {"Affirmative": "creideann t\u00fa", "Question": "an gcreideann t\u00fa?", "Negative": "n\u00ed chreideann t\u00fa"}, "3 Singular": {"Male": {"Affirmative": "creideann s\u00e9", "Question": "an gcreideann s\u00e9?", "Negative": "n\u00ed chreideann s\u00e9"}, "Female": {"Affirmative": "creideann s\u00ed", "Question": "an gcreideann s\u00ed?", "Negative": "n\u00ed chreideann s\u00ed"}}, "1 Plural": {"Compressed": {"Affirmative": "creidimid", "Question": "an gcreidimid?", "Negative": "n\u00ed chreidimid"}, "Extended": {"Affirmative": "creideann muid", "Question": "an gcreideann muid?", "Negative": "n\u00ed chreideann muid"}}, "2 Plural": {"Affirmative": "creideann sibh", "Question": "an gcreideann sibh?", "Negative": "n\u00ed chreideann sibh"}, "3 Plural": {"Affirmative": "creideann siad", "Question": "an gcreideann siad?", "Negative": "n\u00ed chreideann siad"}, "Passive": {"Affirmative": "creidtear", "Question": "an gcreidtear?", "Negative": "n\u00ed chreidtear"}}, "future": {"1 Singular": {"Affirmative": "creidfidh m\u00e9", "Question": "an gcreidfidh m\u00e9?", "Negative": "n\u00ed chreidfidh m\u00e9"}, "2 Singular": {"Affirmative": "creidfidh t\u00fa", "Question": "an gcreidfidh t\u00fa?", "Negative": "n\u00ed chreidfidh t\u00fa"}, "3 Singular": {"Male": {"Affirmative": "creidfidh s\u00e9", "Question": "an gcreidfidh s\u00e9?", "Negative": "n\u00ed chreidfidh s\u00e9"}, "Female": {"Affirmative": "creidfidh s\u00ed", "Question": "an gcreidfidh s\u00ed?", "Negative": "n\u00ed chreidfidh s\u00ed"}}, "1 Plural": {"Compressed": {"Affirmative": "creidfimid", "Question": "an gcreidfimid?", "Negative": "n\u00ed chreidfimid"}, "Extended": {"Affirmative": "creidfidh muid", "Question": "an gcreidfidh muid?", "Negative": "n\u00ed chreidfidh muid"}}, "2 Plural": {"Affirmative": "creidfidh sibh", "Question": "an gcreidfidh sibh?", "Negative": "n\u00ed chreidfidh sibh"}, "3 Plural": {"Affirmative": "creidfidh siad", "Question": "an gcreidfidh siad?", "Negative": "n\u00ed chreidfidh siad"}, "Passive": {"Affirmative": "creidfear", "Question": "an gcreidfear?", "Negative": "n\u00ed chreidfear"}}, "past": {"1 Singular": {"Affirmative": "chreid m\u00e9", "Question": "ar chreid m\u00e9?", "Negative": "n\u00edor chreid m\u00e9"}, "2 Singular": {"Affirmative": "chreid t\u00fa", "Question": "ar chreid t\u00fa?", "Negative": "n\u00edor chreid t\u00fa"}, "3 Singular": {"Male": {"Affirmative": "chreid s\u00e9", "Question": "ar chreid s\u00e9?", "Negative": "n\u00edor chreid s\u00e9"}, "Female": {"Affirmative": "chreid s\u00ed", "Question": "ar chreid s\u00ed?", "Negative": "n\u00edor chreid s\u00ed"}}, "1 Plural": {"Compressed": {"Affirmative": "chreideamar", "Question": "ar chreideamar?", "Negative": "n\u00edor chreideamar"}, "Extended": {"Affirmative": "chreid muid", "Question": "ar chreid muid?", "Negative": "n\u00edor chreid muid"}}, "2 Plural": {"Affirmative": "chreid sibh", "Question": "ar chreid sibh?", "Negative": "n\u00edor chreid sibh"}, "3 Plural": {"Compressed": {"Affirmative": "chreid siad", "Question": "ar chreid siad?", "Negative": "n\u00edor chreid siad"}, "Extended": {"Affirmative": "chreideadar", "Question": "ar chreideadar?", "Negative": "n\u00edor chreideadar"}}, "Passive": {"Affirmative": "creideadh", "Question": "ar creideadh?", "Negative": "n\u00edor creideadh"}}, "condi": {"1 Singular": {"Affirmative": "chreidfinn", "Question": "an gcreidfinn?", "Negative": "n\u00ed chreidfinn"}, "2 Singular": {"Affirmative": "chreidfe\u00e1", "Question": "an gcreidfe\u00e1?", "Negative": "n\u00ed chreidfe\u00e1"}, "3 Singular": {"Male": {"Affirmative": "chreidfeadh s\u00e9", "Question": "an gcreidfeadh s\u00e9?", "Negative": "n\u00ed chreidfeadh s\u00e9"}, "Female": {"Affirmative": "chreidfeadh s\u00ed", "Question": "an gcreidfeadh s\u00ed?", "Negative": "n\u00ed chreidfeadh s\u00ed"}}, "1 Plural": {"Compressed": {"Affirmative": "chreidfimis", "Question": "an gcreidfimis?", "Negative": "n\u00ed chreidfimis"}, "Extended": {"Affirmative": "chreidfeadh muid", "Question": "an gcreidfeadh muid?", "Negative": "n\u00ed chreidfeadh muid"}}, "2 Plural": {"Affirmative": "chreidfeadh sibh", "Question": "an gcreidfeadh sibh?", "Negative": "n\u00ed chreidfeadh sibh"}, "3 Plural": {"Compressed": {"Affirmative": "chreidfid\u00eds", "Question": "an gcreidfid\u00eds?", "Negative": "n\u00ed chreidfid\u00eds"}, "Extended": {"Affirmative": "chreidfeadh siad", "Question": "an gcreidfeadh siad?", "Negative": "n\u00ed chreidfeadh siad"}}, "Passive": {"Affirmative": "chreidf\u00ed", "Question": "an gcreidf\u00ed?", "Negative": "n\u00ed chreidf\u00ed"}}, "imper": {"1 Singular": {"Affirmative": "creidim!", "Negative": "n\u00e1 creidim!"}, "2 Singular": {"Affirmative": "creid!", "Negative": "n\u00e1 creid!"}, "3 Singular": {"Male": {"Affirmative": "creideadh s\u00e9!", "Negative": "n\u00e1 creideadh s\u00e9!"}, "Female": {"Affirmative": "creideadh s\u00ed!", "Negative": "n\u00e1 creideadh s\u00ed!"}}, "1 Plural": {"Compressed": {"Affirmative": "creidimis!", "Negative": "n\u00e1 creidimis!"}, "Extended": {"Affirmative": "creideadh muid!", "Negative": "n\u00e1 creideadh muid!"}}, "2 Plural": {"Affirmative": "creidig\u00ed!", "Negative": "n\u00e1 creidig\u00ed!"}, "3 Plural": {"Compressed": {"Affirmative": "creidid\u00eds!", "Negative": "n\u00e1 creidid\u00eds!"}, "Extended": {"Affirmative": "creideadh siad!", "Negative": "n\u00e1 creideadh siad!"}}, "Passive": {"Affirmative": "creidtear!", "Negative": "n\u00e1 creidtear!"}}, "pastConti": {"1 Singular": {"Affirmative": "chreidinn", "Question": "an gcreidinn?", "Negative": "n\u00ed chreidinn"}, "2 Singular": {"Affirmative": "chreidte\u00e1", "Question": "an gcreidte\u00e1?", "Negative": "n\u00ed chreidte\u00e1"}, "3 Singular": {"Male": {"Affirmative": "chreideadh s\u00e9", "Question": "an gcreideadh s\u00e9?", "Negative": "n\u00ed chreideadh s\u00e9"}, "Female": {"Affirmative": "chreideadh s\u00ed", "Question": "an gcreideadh s\u00ed?", "Negative": "n\u00ed chreideadh s\u00ed"}}, "1 Plural": {"Compressed": {"Affirmative": "chreidimis", "Question": "an gcreidimis?", "Negative": "n\u00ed chreidimis"}, "Extended": {"Affirmative": "chreideadh muid", "Question": "an gcreideadh muid?", "Negative": "n\u00ed chreideadh muid"}}, "2 Plural": {"Affirmative": "chreideadh sibh", "Question": "an gcreideadh sibh?", "Negative": "n\u00ed chreideadh sibh"}, "3 Plural": {"Compressed": {"Affirmative": "chreidid\u00eds", "Question": "an gcreidid\u00eds?", "Negative": "n\u00ed chreidid\u00eds"}, "Extended": {"Affirmative": "chreideadh siad", "Question": "an gcreideadh siad?", "Negative": "n\u00ed chreideadh siad"}}, "Passive": {"Affirmative": "chreidt\u00ed", "Question": "an gcreidt\u00ed?", "Negative": "n\u00ed chreidt\u00ed"}}, "subj": {"1 Singular": {"Affirmative": "go gcreide m\u00e9", "Negative": "n\u00e1r chreide m\u00e9"}, "2 Singular": {"Affirmative": "go gcreide t\u00fa", "Negative": "n\u00e1r chreide t\u00fa"}, "3 Singular": {"Male": {"Affirmative": "go gcreide s\u00e9", "Negative": "n\u00e1r chreide s\u00e9"}, "Female": {"Affirmative": "go gcreide s\u00ed", "Negative": "n\u00e1r chreide s\u00ed"}}, "1 Plural": {"Compressed": {"Affirmative": "go gcreidimid", "Negative": "n\u00e1r chreidimid"}, "Extended": {"Affirmative": "go gcreide muid", "Negative": "n\u00e1r chreide muid"}}, "2 Plural": {"Affirmative": "go gcreide sibh", "Negative": "n\u00e1r chreide sibh"}, "3 Plural": {"Affirmative": "go gcreide siad", "Negative": "n\u00e1r chreide siad"}, "Passive": {"Affirmative": "go gcreidtear", "Negative": "n\u00e1r chreidtear"}}, "verbal noun": "creidi\u00faint", "verbal adjective": "creidte"}